# 陈老师，请教国际会计准则IFRS5的内容

提问人：teresa82_wu 时间：2014-02-12 21:04:19
请教陈老师，我在学习IFRS 5 Non current assets held for sales，里面讲到Non current assets held for sales 要carrying amount 和fair value-selling cost相互比较，那么如果fair value比carrying amount 大的话，是否会将升值部分计入other comprehensive income里面的revaluation reserve中呢？我学习以后觉得两者比较取低的数字，应该不会有升值。不知道这样的理解是否正确。请陈老师指教。

回答人：chenyiwei
基本如你所理解。 15 An entity shall measure a non-current asset (or disposal group) classified as held for sale at the lower of its carrying amount and fair value less costs to sell. 即按两者中的较低者计量。因此不会出现公允价值高于原账面价值时对差额部分如何处理的问题。